# 新租赁准则下，租赁负债是否为金融负债？

提问人：冰人 时间：2021-08-03 23:33:06
请教一下，新租赁准则下，对承租人而言不再区分融资租赁或是经营租赁，问题： 1 、租赁负债是否属于金融负债？
2 、附注披露时，这个租赁负债是否为有息负债？（有同事说因为有按实际利率分期摊销未确认融资费用，因此属于有息负债；也有说这个是整体看的，租赁负债实际是以现值计量的租赁付款额，不属于有息负债。）
求教！！！！

回答人：chenyiwei
租赁负债不属于金融负债。但其计量原则类似于金融负债。也属于有息负债的一部分。

提问人：冰人 时间：2021-08-05 23:33:06
谢谢陈版，但有的题目中提到，租赁负债是属于金融负债。我个人理解也应当属于，因为租赁负债其金额固定或可确定，未来将以现金或其他金融资产的方式进行偿付。

回答人：chenyiwei
新CAS 22第六条：除下列各项外，本准则适用于所有企业各种类型的金融工具：......（八）由《企业会计准则第 21 号——租赁》规范的租赁的权利和义务，适用《企业会计准则第 21 号——租赁》。但是，租赁应收款的减值、...

提问人：冰人 时间：2021-08-06 20:04:00
应用指南中也提到：
8. 由《企业会计准则第 21 号——租赁》规范的租赁权利和义务，适用《企业会计准则第 21 号——租赁》。但下列情况除外：
（ 1 ）企业作为出租人的，其租赁应收款的减值、终止确认的会计处理，适用本准则。
（ 2 ）企业作为承租人的，其租赁应付款（即租赁负债）的终止确认的会计处理，适用本准则。
上面提到租赁应收款、租赁负债适用本准则。因此租赁负债应当属于金融负债。

回答人：chenyiwei
只有租赁负债的终止确认适用金融工具准则中金融负债终止确认的相关规定，总体上不属于金融负债。